【裁判字號】    89,交易,143
【裁判日期】    890512
【裁判案由】    過失致死
【裁判全文】
臺灣桃園地方法院刑事判決                        八十九年度交易字第一四三號
    公  訴  人  臺灣桃園地方法院檢察署檢察官
    被      告  甲○○
右列被告因過失致死案件，經檢察官提起公訴（八十九年度偵字第三五九五號），本
院判決如左︰
    主  文
甲○○因過失致人於死，處有期徒刑陸月，如易科罰金以佰元折算壹日，緩刑年
。
    事  實
一、甲○○於民國八十八年十月十九日下午三時五十分許，駕駛車牌號碼ＭＫ－０六
    六三號自用小客車，沿新竹縣長嶺村往桃園縣楊梅鎮○○路方向行駛，行經楊梅
    鎮○○里○○鄰○○道路與另一未設置交通號誌之產業道路之交岔路口處，原應
    注意車輛行至無號誌之交岔路口前，應減速慢行，以免與左右來車碰撞，且應注
    意車前狀況並隨時採取必要之安全措施，以防止發生危險，且依當時之天候、路
    況亦無不能注意之情事，竟疏未注意，仍以時速四十公里之速度行駛，致左方沿
    該產業道路往上湖里四鄰方向行駛之張春桂所駕駛車號ＧＺＴ－一三九號機車，
    因煞車不及，撞及張橦堂所駕駛之上開自小客車之左側前輪處，張春堂因頭部受
    到撞擊，雖經送醫急救，惟延至同年十月二十日凌晨一時三十五分許，仍因顱內
    出血，傷重不治死亡。
二、案經桃園縣楊梅分局上湖分駐所報請相驗被害人張春堂屍體後由台灣桃園地方法
    院檢察署檢察官自動檢舉偵查起訴。
    理  由
一、訊據被告甲○○固坦承於右揭時、地駕駛自小客車與張春堂騎乘之機車發生碰撞
    ，致張春堂受傷經送醫急救仍因傷重不治死亡等情不諱，惟辯稱：是張春堂從旁
    邊過來撞到伊，伊才踩煞車，因為旁邊有防風林所以沒有看到被害人才撞到云云
    。經查，右揭事實，業據被害人張春堂之子乙○○於警偵訊時指述綦詳，並有警
    製桃園縣警察局道路交通事故調查報告表一份（台灣省政府桃園縣區車輛行車事
    故鑑定委員會八十九年二月十八日八九府車鑑桃字第０１０１號鑑定意見書）及
    現場照片五幀在卷為憑。再者，被害人係因本件車禍，造成顱內出血，傷重不治
    死亡乙節，亦據檢察官督同檢驗員相驗被害人屍體確認無訛，有勘驗筆錄、驗斷
    書、相驗屍體證明書、長庚紀念醫院病歷摘要各一份及相驗照片四幀附卷可按。
    又查，被害人張春桂駕駛重機車未暫停讓右方之被告甲○○所駕駛之上開自小客
    車先行等情，並有前開鑑定意見書在卷足憑，顯然被告害人張春桂駕駛重機車未
    暫停讓右方車先行，堪可認定。
二、按汽車行駛時，駕駛人應注意車前狀況，並隨時採取必要之安全措施，道路交通
    安全規則第九十四條第三項規定甚明，被告駕車依法即負有上項注意義務，又參
    以被告於警局初訊時供稱：（問：行經十字路口時車速多少？）當時時速約四十
    公里左右等語，並於偵查中供述：我左側路口處有竹林，所以沒有看到他機車，
    到路口時才在距二至三公尺處看到他機車從左側騎來，在路口處沒有暫停，但有
    減速，並按喇叭等語，復於審判中供承：因為左邊有防風林所以沒有看到被害人
    才撞到等語，再參酌卷附之現場照片以觀，足認被告行經上開交岔路口處之左方
    確有茂密之竹林且該片竹林之高度亦足以遮住左方人、車之動向無訛，是被告既
    明知其所行經之該交岔路口處之左側有竹林足以阻斷左方人、車去向之視線，於
    行經該處時即應減速慢行，以防止因未能確切掌握左方人、車動向而肇事，且依
    事發當時天候晴且道路無障礙物，並無不能注意之情事，亦有前述調查報告表所
    載、現場照片足憑，詎其竟疏未注意左方適有被害人騎乘機車沿該產業道路直行
    之車前狀況，猶於行經上開肇事路口前僅按鳴喇叭二聲，且以時速四十公里之速
    度繼續前行，致被害人因煞車不及致生本件車禍，其有過失甚明。被告所辯顯係
    臨訟卸責之詞，不足採信。至被害人駕駛機車未暫停讓右方車先行，有違道路交
    通安全規則第一百二十五條所定慢車行近無號誌之交岔路口應減速慢行看清左右
    確無來車並在不妨礙汽車通行之情況下迅速通過之規定，並有前開鑑定意見書附
    卷可稽，雖堪認其就本件車禍之發生與有過失，惟究未能據以解免被告疏失之咎
    。被害人又係因本件車禍致傷重不治死亡，被害人之死亡與被告之過失行為間顯
    有相當因果關係，被告自應負過失致死之責。綜述，本件事證已明，被告犯行洵
    堪認定，應依法論科。
三、核被告甲○○所為，係犯刑法第二百七十六條第一項之過失致死罪。審酌被告犯
    後態度、過失情節之輕重、被害人與有過失、已與被害人家屬達成民事和解賠償
    損害等一切情狀，量處如主文所示之刑，並諭知易科罰金之折算標準。末查，被
    告前未曾受有期徒刑以上刑之宣告，有台灣高等法院被告全國前案紀錄表一份存
    卷可參，素行尚佳，因過失而犯罪，且已與被害人家屬達成民事和解賠償損害，
    業據被害人家屬乙○○到庭陳明在卷，經此起訴審判，當知所警惕，信無再犯之
    虞，本院認所宣告之刑以暫不執行為適當，爰併諭知緩刑三年，以勵自新。
據上論斷，應依刑事訴訟法第二百九十九條第一項前段，刑法第二百七十六條第一項
、第四十一條、第七十四條第一款，罰金罰鍰提高標準條例第一條前段、第二條，判
決如主文。
本案經檢察官張尹敏到庭執行職務。
中      華      民      國      八十九      年      五    月    十二    日
                                    臺灣桃園地方法院刑事第三庭
                                        法  官  林惠霞
右正本證明與原本無異。
如不服本判決，應於判決送達後十日內向本院提出上訴狀( 應附繕本 )，上訴於
臺灣高等法院。
                                         書記官   張錫鑫
中        華        民        國     八十九    年     五   月   十三    日
因過失致人於死者，處二年以下有期徒刑、拘役或二千元（現已提高十倍為
二萬元）以下罰金。
從事業務之人，因業務上之過失犯前項之罪者，處五年以下有期徒刑或拘役
得併科三仟元（現已提高十倍為三萬元）以下罰金。


司法院資訊處製作；財團法人民間司法改革基金會備份。
